【裁判字號】    95,易,1080
【裁判日期】    951212
【裁判案由】    竊盜
【裁判全文】
臺灣高雄地方法院刑事判決              95年度易字第1080號
公  訴  人  臺灣高雄地方法院檢察署檢察官
被      告  丁○○
            丙○○○
            壬○○
上列被告因竊盜案件，經檢察官提起公訴（94年度偵字第28421
號、95年度偵字第760 、761、1230號） ，本院判決如下：
    主    文
丁○○連續竊盜，處有期徒刑捌月。
丙○○○共同竊盜，累犯，處有期徒刑肆月，如易科罰金，以銀
元參佰元即新台幣玖佰元折算壹日。
壬○○竊盜，累犯，處有期徒刑參月，如易科罰金，以銀元參佰
元即新台幣玖佰元折算壹日。
    事    實
一、丁○○前因違反肅清煙毒條例、麻醉藥品管理條例、槍砲彈
    藥刀械管制條例案件，經本院以86年度訴字第988 號判處應
    執行有期徒刑11年6 月，並由台灣高等法院高雄分院以86年
    度上訴字第1687號駁回上訴確定，而於民國93年10月18日假
    釋付保護管束，現仍於假釋期間。詎其基於意圖為自己不法
    所有之概括犯意，先後2 次於附表一編號(一)、(二)所示時間、
    地點，趁無人注意之際，連續為附表一編號(一)、(二)所示行為
    ，竊取庚○○、乙○○之機車得手，嗣分別於附表編號(一)、
    (二)所示時間、地點為警查獲。
二、丙○○○前因施用毒品案件，分別經本院以91年度訴字第19
    99號、92年度訴字第1222號各判處有期徒刑8 月，應執行有
    期徒刑1 年4 月，於93年10月18日假釋出監，而於94年6 月
    4 日保護管束期滿執行完畢。仍與己○○（業經本院以94年
    度易字第2122號判處有期徒刑1 年確定）基於意圖為自己不
    法所有之犯意聯絡，於附表一編號(三)所示時間、地點、方式
    ，竊取戊○○價值新台幣（下同）約8,000 元之青銅香爐1
    座得手，嗣為警於附表一編號(三)所示時、地查獲。
三、壬○○前因施用毒品案件，經本院以93年度訴字第836 號判
    處有期徒刑7 月確定，於94年11月1 日徒刑執行完畢。詎其
    基於意圖為自己不法所有之犯意，於附表一編號(四)所示時間
    、地點、方式，利用不知情之丁○○、丙○○○竊取甲○○
    價值約6,000 元之東元牌冰箱1 台得手，而為警於附表一編
    號(四)所示時、地查獲。
四、案經高雄縣政府警察局林園分局報請臺灣高雄地方法院檢察
    署檢察官偵查起訴。
    理    由
壹、程序部分：
一、案外人己○○於偵查中之供述，不得作為認定被告丙○○○
    是否涉犯附表一編號(三)犯行之證據：
    案外人己○○於偵查中就附表一編號(三)犯行所為之供述，非
    基於證人身分具結而為被告丙○○○作證所為之陳述，係未
    行人證調查程序所為之供述，難認與人證調查程序之規定相
    符，非屬刑事訴訟法第159 條第1 項所定被告以外之人於「
    審判外之陳述」，而無從依同法第159 條之1 、第159 條之
    2 、第159 條之3 、第159 條之4 規定，定其證據能力有無
    。故己○○於偵查中所為供述，不得作為認定被告丙○○○
    是否涉有前開犯行之證據，而無證據能力；惟仍得用以作為
    彈劾己○○於本院訊問時為被告丙○○○作證所為證述之依
    據。
二、被告丁○○、丙○○○、壬○○於偵查中之供述，不得作為
    認定自己以外之被告是否涉犯附表一編號(四)犯行之證據：
    被告丁○○、丙○○○、壬○○於偵查中就附表一編號(四)犯
    行所為之供述，均係基於被告身分所為之供述，非基於證人
    身分具結而為自己以外之其他2 名被告作證所為，依前開說
    明，不得作為認定自己以外之其他2 名被告是否涉有此部分
    犯行之證據，而無證據能力；惟仍得用以作為彈劾自己於本
    院訊問時為其他2名被告作證所為證述之依據。
三、按被告以外之人於審判外之陳述，雖不符前4 條之規定，而
    經當事人於審判程序同意作為證據，法院審酌該言詞陳述或
    書面陳述作成時之情況，認為適當者，亦得為證據，刑事訴
    訟法第159 條之5 定有明文。查證人即被害人庚○○、乙○○、戊○○、甲○○之警詢證述，雖均屬審判外陳述之傳聞
    證據，然公訴人、被告丁○○、丙○○○、壬○○於審判程
    序分別同意作為證據，且經本院審酌該證據作成情況亦均無
    不適當之情形，是依上開規定，認得作為本案證據。
貳、實體部分：
一、訊據被告丁○○固不否認有於附表一編號(一)、(二)所示時、地
    分別將庚○○、乙○○機車駛離原先停放之建佑醫院停車場
    ，惟矢口否認有何附表一編號(一)、(二)所示犯行，辯稱：這兩
    次我都是向一名綽號「大頭」的人借車去購物，我以他交付
    的鑰匙一下就打開機車鎖，所以才會騎錯車，並不是要偷庚○○、乙○○的機車云云。然查：
  (一)丁○○確有竊取附表一編號(一)、(二)機車之事實，業據丁○○
    分別於警詢中供述明確（見警(三)卷第2 頁、警(四)卷第2 頁）
    ，核與證人乙○○於本院審理時所證：我是在機車遺失後調
    閱監視錄影帶才發現是丁○○偷的，剛開始他不承認，直到
    他看了錄影帶後才承認等語相符（見院卷第73頁），並有證
    人庚○○之證述（見警(三)卷第5 頁、院卷第110 至112 頁）
    ，及贓物認領保管單、高雄縣政府警察局林園分局扣押筆錄
    及扣押物品目錄表、高雄縣政府警察局車輛失竊證明單、尋
    獲通報單、查獲車輛認可資料各2 份、監視器翻拍及機車照
    片共8 張在卷可憑（見警(三)卷第6 至16頁、警(四)卷第6 至17
    頁），堪信為真實。
  (二)丁○○雖辯稱係騎錯機車並非竊盜云云，惟依其所述乃連續
    兩天向同一人借車，衡情若真為連續誤認機車，則騎錯之機
    車與所借共3 部機車外觀上應屬極度相似，然附表一編號(一)
    、(二)所示機車之顏色、廠牌、型號、車殼式樣、花紋、後方
    檔泥板有無，均有不同，亦與丁○○所辯係向「大頭」商借
    「綠色」機車之顏色有別，此有機車照片可憑（見警(三)卷第
    16頁、警(四)卷第15頁），顯然與常情已有未合；且丁○○騎
    乘上述兩部機車均在中午時分，亦無光線昏暗以致無法辨識
    之情事，則會連續騎乘外觀差異如此重大之機車，實難認屬
    無意之誤認所致；況前述失竊機車廠牌不同，若非有意竊取
    ，則以第3 部機車之鑰匙欲輕易啟動前述2 台機車，亦屬不
    可能。故丁○○辯稱並無竊盜故意，係連續誤認外觀，又恰
    巧均得以借得鑰匙輕易發動，致兩度騎錯車云云，殊難想像
    ，自無從採信。
二、訊據被告丙○○○固不否認有於案發時間與己○○一同前往
    清龍宮，惟矢口否認有何附表一編號(三)所示犯行，辯稱：我
    和己○○一起騎車到清龍宮後我就先行離開，是後來在半路
    上又遇到己○○，才又讓他載我回去，我沒有跟他一起偷香
    爐云云。然查：
  (一)丙○○○確有附表一編號(三)所示犯行，業據案外人己○○於
    警詢時證稱：我和朋友丙○○○有一同於94年11月29日13時
    40分許，在清龍宮竊取香爐1 個，由我下手竊取，丙○○○
    在外把風，預計販賣後均分賣得價金等語明確（見警(一)卷第
    1 頁），核與丙○○○供稱案發時間有與己○○一同前往清
    龍宮等情相符，並有證人戊○○之指訴（見警(一)卷第2 頁）
    ，及贓物認領保管單、高雄縣政府警察局林園分局港埔派出
    所扣押筆錄及扣押物品目錄表各1 份、監視器翻拍照片2 張
    在卷可憑（見警(一)卷第3 至5 頁），堪信為真實。
  (二)丙○○○雖辯稱未與己○○共同竊盜，惟上開情事已據己○○於警詢時陳述明確；雖其嗣於本院審理時改稱：當天是丙○○○載我去清龍宮，之後他就將車子騎走，而我那天也沒
    有再見到丙○○○云云（見院卷第132 、133 頁），然此非
    但與其前於警詢、偵查均供稱係由丙○○○把風共同竊盜之
    情事相違，就「到達清龍宮後丙○○○如何離去」、「之後
    兩人是否有再見面」、「是否搭載丙○○○返回」等情，亦
    與丙○○○所供相互矛盾。顯見己○○於本院審理所證係為
    達迴護丙○○○目的而編派之詞，是乃與其先前所述、丙○○○所供均有諸多未合，並與事實有違，自無從採信。
三、訊據被告壬○○對有於附表一編號(四)所示時、地，竊取甲○○所有東元牌冰箱1 台之事實坦承不諱，並有被害人甲○○
    於警詢之指訴（見警(二)卷第9 頁），及贓物認領保管單、高
    雄縣政府警察局林園分局中芸派出所扣押筆錄及扣押物品目
    錄表各1 份、照片2 張在卷足憑（見警(二)卷第22至24、26、
    33 頁） ，是壬○○之自白核與事實相符，自得採為認定之
    依據；從而，此部分事證明確，壬○○如附表一編號(四)所示
    犯行洵堪認定。
四、按行為後法律有變更者，適用行為時之法律，但行為後之法
    律有利於行為人者，適用最有利於行為人之法律，刑法第2
    條第1 項定有明文。查被告行為後，如附表二編號(一)至(三)所
    示被告丁○○論罪科刑所應適用之刑法條文，如附表二編號
    (一)、(二)、(四)、(五)所示被告丙○○○論罪科刑所應適用之刑法
    條文，如附表二編號(一)、(二)、(五)所示被告壬○○論罪科刑所
    應適用之刑法條文，業於94年2 月2 日修正公布，並於95年
    7 月1 日生效施行；經個別比較新舊法，及依最高法院24年
    上字第4634號判例意旨，就本案罪刑有關之一切情形綜其全
    部結果比較後，認就被告3 人部分，修正施行後之現行刑法
    條文規定均未較為有利；是依前開說明，本案自應適用修正
    施行前之刑法條文而為處斷。
五、核被告丁○○如附表一編號(一)、(二)所為，被告丙○○○如附
    表一編號(三)所為，被告壬○○如附表一編號(四)所為，均係犯
    刑法第320 條第1 項之竊盜罪。又附表一編號(四)犯行，係壬○○1 人所為，詳如以下六所述，是公訴人認壬○○係與丁○○、丙○○○共犯，而應論以同法第321 條第1 項第4 款
    之罪，容有誤會，惟因起訴之基本事實相同，爰變更起訴法
    條。被告丙○○○與案外人己○○間就附表一編號(三)之犯行
    ，有犯意聯絡及行為分擔，為共同正犯。被告壬○○利用不
    知情之丁○○、丙○○○，將東元牌冰箱1 台自甲○○家中
    搬出而竊取得手之行為，係屬間接正犯。被告丁○○如附表
    一編號(一)、(二)所示先後2 次竊盜行為，時間緊接，所犯罪名
    相同，顯係基於概括犯意為之，為連續犯，爰依修正前刑法
    第56條之規定以一罪論，並加重其刑。被告丙○○○、壬○○分別有事實欄二、三所示之前科，而分別於94年6 月4日
    、94年11月1 日執行完畢，有卷附臺灣高等法院被告全國前
    案紀錄表可按，其受有期徒刑執行完畢，5 年以內再各犯附
    表一編號(三)所示、附表一編號(四)所示有期徒刑以上之罪，應
    各依法加重其刑。再者，壬○○係利用不知情之丁○○、丙○○○而為附表一編號(四)所示竊盜犯行（詳見六所述）；公
    訴人誤為係壬○○與丁○○、丙○○○3 人結夥共犯，容有
    未洽，併此敘明。爰審酌被告三人均正值壯年，本可期自食
    其力，不貪取非分之財，詎因貪圖不法利益，竊取他人財物
    ，其中被告丁○○連續兩度竊取他人機車，又飾詞否認犯行
    未見悔意；被告丙○○○與案外人己○○共同竊取價值約
    8,000 元之青銅香爐，且矢口否認犯行，態度不佳；被告壬○○則利用不知情者代為侵入住宅竊取價值約6,000 元之東
    元牌冰箱，然自始坦承犯行態度良好，及被告三人竊得物品
    均已由失主領回，所生實害尚非重大等一切情狀，分別量處
    如主文所示之刑，其中丙○○○、壬○○部分，並依附表二
    編號(六)比較新舊法結果，適用較有利之修正前刑法第41條第
    1 項前段規定，諭知易科罰金之折算標準，資為懲儆。
六、公訴意旨另以：被告丁○○、丙○○○與壬○○3 人共同基
    於意圖為自己不法所有之犯意聯絡，於附表一編號(四)所示時
    、地，結夥前往甲○○位於高雄縣林園鄉○○村○○路10號
    住處，由壬○○在外把風，丙○○○、丁○○2 人入屋竊取
    甲○○所有之東元牌冰箱1 臺得手，因認被告丁○○、丙○○○涉有結夥3 人竊盜罪嫌云云。惟被告丁○○、丙○○○
    自始即堅詞否認有何上述竊盜犯行，均辯稱：該屋沒有鎖，
    且壬○○告知冰箱是她所有，兩人才會幫忙搬離等語。經查
    ，壬○○於警詢、本院審理時均堅稱丁○○周、黃豐進對於
    該冰箱並非伊所有乙節，全然不知情，核與丁○○、丙○○○所供相符。又對於壬○○告知冰箱所在位置後，即退出屋
    外之情事，丁○○供稱係因地方窄小，所以壬○○必須先退
    出屋外，否則不容易搬移等語，尚符合事理，而卷內亦乏相
    關證據足資佐證丁○○所言有何顯然違背客觀情事或與常情
    不符之處，難認丁○○之供述有何不可採信之處，是尚無從
    認定壬○○率先退出屋外，即係從事把風之工作。況且，亦
    無證據證明被告有強行破壞進入甲○○住處之證據，則在白
    天、門沒關、和平進入屋內，且友人壬○○聲稱冰箱係其所
    有，而請求較具體力之男性，即丁○○、丙○○○幫忙搬運
    冰箱離開，客觀上並無顯違常情、事理之處，或存有一般人
    均會產生疑慮之處。故丁○○、丙○○○供稱兩人信賴壬○○所言，不疑有他而基於幫忙之意，協助壬○○將冰箱搬離
    ，並無從斷言並屬虛構以圖卸責之詞，而遽認不足採信。此
    外，復經本院調查並無其他證據足資證明丁○○、丙○○○
    兩人有何公訴人所指之此部分犯行，惟公訴意旨認此部分如
    成立犯罪則與前述論罪科刑部分具有連續犯之裁判上一罪關
    係，爰不另為無罪之諭知。
據上論斷，應依刑事訴訟法第299 條第1 項前段、第300 條，刑
法第2 條第1 項前段，修正前刑法第28條、第56條、第320 條第
1項 、第47條、第41條第1 項前段，罰金罰鍰提高標準條例第1
條前段，刪除前罰金罰鍰提高標準條例第2 條，現行法規所定貨
幣單位折算新臺幣條例第2 條，判決如主文。
本案經檢察官辛○○到庭執行職務。
中    華    民    國    95    年    12    月    12    日
                  鳳山刑事第二庭  審判長法  官  黃建榮
                                        法  官  譚德周
                                        法  官  洪珮婷
以上正本證明與原本無異。
如不服本判決，應於收受送達後10日內向本院提出上訴書狀。
中    華    民    國    95    年    12    月    12    日
                                        書記官  賴朱梅
附表一：
┌──┬────┬────┬────┬───────┬────────┐
│編號│行 為 人│犯罪時間│犯罪地點│  犯 罪 方 法 │ 查獲時間、地點 │
├──┼────┼────┼────┼───────┼────────┤
│ (一) │丁○○  │94年11月│高雄縣林│以自備但不知何│經調閱監視錄影帶│
│    │        │22日中午│園鄉東林│人所有鑰匙，竊│，為警循線於94年│
│    │        │12時41分│西路360 │取庚○○車號Ｙ│11月23日晚間9 時│
│    │        │許。    │號建佑醫│ＭＮ—821 號重│20分許，在高雄縣│
│    │        │        │院停車場│機車1 輛得手。│林園鄉○○○路36│
│    │        │        │內。    │              │4巷巷口查獲。   │
├──┼────┼────┼────┼───────┼────────┤
│ (二) │丁○○  │94年11月│高雄縣林│以自備但不知何│經調閱監視錄影帶│
│    │        │23日下午│園鄉東林│人所有鑰匙，竊│，為警循線於94年│
│    │        │1 時39分│西路360 │取乙○○車號Ｘ│11月23日晚間7 時│
│    │        │許。    │號建佑醫│ＢＺ—033 號重│40分許，在高雄縣│
│    │        │        │院停車場│機車1 輛得手。│林園鄉○○○路36│
│    │        │        │內。    │              │4巷巷口查獲。   │
├──┼────┼────┼────┼───────┼────────┤
│ (三) │丙○○○│94年11月│高雄縣林│由丙○○○在外│戊○○於94年11月│
│    │己○○  │29日下午│園鄉港埔│把風，己○○入│29日下午2 時30分│
│    │        │1 時40分│一路35號│內竊取戊○○青│發現失竊，經觀看│
│    │        │許。    │「清龍宮│銅香爐1 座得手│監視系統後報警循│
│    │        │        │」內。  │。            │線查獲。        │
├──┼────┼────┼────┼───────┼────────┤
│ (四) │壬○○  │94年12月│高雄縣林│侵入甲○○住處│嗣為警於94年12月│
│    │        │27日上午│園鄉西溪│（未據告訴），│27日上午11時15分│
│    │        │10時10分│路10號伍│由壬○○利用不│許，在高雄縣林園│
│    │        │許。    │瑞明住處│知情之丁○○、│鄉○○○路110 號│
│    │        │        │。      │丙○○○將伍瑞│前為警查獲。    │
│    │        │        │        │明東元牌冰1 台│                │
│    │        │        │        │搬至屋外車號Ｖ│                │
│    │        │        │        │Ｍ—0517號自小│                │
│    │        │        │        │貨車，而竊取得│                │
│    │        │        │        │手。          │                │
└──┴────┴────┴────┴───────┴────────┘
附表二：
┌──────┬─────────────┬─────────────┬───────┬────┐
│相關變更條文│行為時法（下稱舊法）之內容│裁判時法（下稱新法）之內容│比  較  理  由│備    註│
├──────┼─────────────┼─────────────┼───────┼────┤
│(一)【刑法第32│依法律應處罰金、罰鍰者，就│中華民國94年1 月7 日法修正│刑法之貨幣單位│按現行法│
│0 條第1 項罰│其原定數額得提高為2 倍至10│施行後，刑法分則編所定罰金│由「元（指銀元│規所定貨│
│金刑貨幣單位│倍（刑法乃係定明10倍）。第│之貨幣單位為新臺幣。94年1 │）」變更為「新│幣單位折│
│之變更】罰金│1 條所定得提高倍數之規定，│月7 日刑法修正時，刑法分則│臺幣」，且刑法│算新臺幣│
│罰鍰提高標準│於本條例修正後制定之法律，│編未修正之條文定有罰金者，│分則之罰金數額│條例第2 │
│條例第1 條前│不適用之；本條例修正前公布│自94年1 月7 日刑法修正施行│，亦視該分則先│條規定折│
│段、第5 條→│之法律，於本條例修正後修正│後，就其所定數額提高為30倍│前曾修正與否，│算後係等│
│刑法施行法第│其罰金罰鍰數額或法律經全部│。但72年6 月26日至94年1 月│而分別提高3 或│值，是以│
│1之1條第1 項│修正而其罰金罰鍰數額未予變│7 日新增或修正之條文，就其│30倍。        │新法並未│
│、第2 項。  │更者，亦同。              │所定數額提高為3 倍。      │              │較有利。│
├──────┼─────────────┼─────────────┼───────┼────┤
│(二)【刑法第32│罰金：（銀元）1 元以上。  │罰金：新臺幣1000元以上，以│罰金刑之下限，│舊法有利│
│0 條第1 項罰│                          │百元計算。                │由銀元10元（亦│。      │
│金刑下限變更│                          │                          │經提高）即新臺│        │
│】刑法第33條│                          │                          │幣30元，提高為│        │
│第5 款。    │                          │                          │新臺幣1000元。│        │
├──────┼─────────────┼─────────────┼───────┼────┤
│(三)【連續犯】│連續數行為而犯同一之罪名者│（刪除）                  │新法刪除連續犯│丁○○2 │
│刑法第56條。│，以一罪論。但得加重其刑至│                          │之規定        │次竊盜犯│
│            │2 分之1 。                │                          │              │行，依新│
│            │                          │                          │              │法須分論│
│            │                          │                          │              │併罰，依│
│            │                          │                          │              │舊法則僅│
│            │                          │                          │              │論一罪，│
│            │                          │                          │              │是舊法有│
│            │                          │                          │              │利。    │
├──────┼─────────────┼─────────────┼───────┼────┤
│(四)【共同正犯│二人以上共同實施犯罪之行為│二人以上共同實行犯罪之行為│將「實施」改為│新舊法均│
│】修正前刑法│者，皆為正犯。            │者，皆為共犯。            │「實行」，刪除│構成共同│
│第28條→現行│                          │                          │「陰謀共同正犯│正犯，新│
│刑法第28條。│                          │                          │」及「預備共同│法未較有│
│            │                          │                          │正犯」之適用。│利。    │
├──────┼─────────────┼─────────────┼───────┼────┤
│(五)【累犯變更│受有期徒刑之執行完畢，或受│受徒刑之執行完畢，或一部之│受徒刑執行完畢│本案係故│
│】修正前刑法│無期徒刑或有期徒刑一部之執│執行而赦免後，5年以內故意 │後5 年內再犯有│意再犯罪│
│第47條、第49│行而赦免後，5 年以內再犯有│再犯有期徒刑以上之罪者，為│期徒刑以上之罪│，新舊法│
│條→現行刑法│期徒刑以上之罪者，為累犯，│累犯，加重本刑至二分之一。│，修正前含故意│並無不同│
│第47條、第49│加重本刑至二分之一。      │第98條第2 項關於因強制工作│、過失再犯，但│，新法未│
│條。        │                          │而免其刑之執行者，於受強制│不含依軍法所犯│較有利，│
│            │累犯之規定，於前所犯罪依軍│工作處分之執行完畢或一部之│之罪。修正後不│應逕依舊│
│            │法或於外國法院受裁判者，不│執行而免除後，5 年以內故意│含過失再犯，但│法。    │
│            │適用之。                  │再犯有期徒刑以上之罪者，以│前所犯之罪含犯│        │
│            │                          │累犯論。                  │軍法之罪；且新│        │
│            │                          │                          │法增訂強制工作│        │
│            │                          │累犯之規定，於前所犯罪在外│處分與刑罰之執│        │
│            │                          │國法院受裁判者，不適用之。│行效果得互代之│        │
│            │                          │                          │擬制累犯規定。│        │
├──────┼─────────────┼─────────────┼───────┼────┤
│(六)【易科罰金│犯最重本刑為5 年以下有期徒│犯最重本刑為5 年以下有期徒│易科罰金折算標│舊法有利│
│折算標準變更│刑以下之刑之罪，而受6 個月│刑以下之刑之罪，而受6 個月│準由銀元300 元│。      │
│】修正前刑法│以下有期徒刑或拘役之宣告…│以下有期徒刑或拘役之宣告者│即新臺幣900 元│        │
│第41條第1 項│得以（銀元，下同）1 元以上│，得以新臺幣1000元、2000元│，提高為以新臺│        │
│前段、修正前│3 元以下折算1 日，易科罰金│或3000元折算1 日，易科罰金│幣1000元、2000│        │
│罰金罰鍰提高│。依刑法第41條易科罰金…就│。                        │元或3000元折算│        │
│標準條例第2 │其原定數額提高為100 倍折算│                          │1 日。        │        │
│條→現行刑法│1 日；法律所定罰金數額未依│                          │              │        │
│第41條第1 項│本條例提高倍數，或其處罰法│                          │              │        │
│前段。      │條無罰金刑之規定者，亦同。│                          │              │        │
└──────┴─────────────┴─────────────┴───────┴────┘
附錄本判決論罪之法條：
中華民國刑法第320條第1 項
意圖為自己或第三人不法之所有，而竊取他人之動產者，為竊盜罪，處
 5 年以下有期徒刑、拘役或 5 百元以下罰金。


司法院資訊處製作；財團法人民間司法改革基金會備份。
